【裁判字號】    92,上訴,1439
【裁判日期】    920829
【裁判案由】    違反毒品危害防制條例
【裁判全文】
臺灣高等法院高雄分院刑事判決                  九十二年度上訴字第一四三九號
    上  訴  人
    即  被  告  甲○○
右上訴人因違反毒品危害防制條例案件，不服臺灣高雄地方法院九十二年度訴字第一
０一七號中華民國九十二年六月二十七日第一審判決（起訴案號：臺灣高雄地方法院
檢察署九十一年度毒偵緝字第二五一號），提起上訴，本院判決如左：
      主  文
上訴駁回。
      事  實
一、甲○○曾前因違反戡亂時期肅清煙毒條例案件，於民國八十二年間經法院判處有
    期徒刑三年五月確定，已於八十六年一月二十九日假釋期滿執行完畢。又於八十
    九年間因施用毒品案件，經臺灣高雄地方法院以八十九年度毒聲字第四三二號裁
    定送勒戒處所觀察、勒戒後，因認無繼續施用毒品之傾向，業經臺灣高雄地方法
    院檢察署檢察官於八十九年一月三十一日以八十九年度毒偵字第六四○號為不起
    訴處分確定。
二、甲○○竟不知警惕，於五年內，仍分別基於施用第一級毒品海洛因、第二級毒品
    安非他命之概括犯意，自八十九年七月間某日起，在高雄市左營區海光二村二二
    六號等處，各連續施用第一級毒品海洛因、第二級毒品安非他命多次。嗣於八十
    九年九月二日下午七時許，在高雄市海光二村二二六號空屋內，為警查獲，扣得
    唐中興所有供施用之第一級毒品海洛因二包（起訴書誤載其中一包為大麻，經檢
    驗結果應為含海洛因成分之煙草，驗後淨重○．六五公克，包裝重○．二四公克
    ，另一包驗後淨重一．七公克，包裝重○．二一公克，純質淨重○．○○五公克
    ）及所有供施用所用工具殘留安非他命之夾鏈袋一個、殘留安非他命之玻璃球管
    吸食器三支。詎唐中興於八十九年九月三日經臺灣高雄地方法院檢察署檢察官准
    予交保後，復承上開施用第一級毒品海洛因、第二級毒品安非他命之概括犯意，
    繼續施用第一級毒品海洛因及第二級毒品安非他命，直至九十一年五月三十日上
    午某時。嗣於九十一年五月三十一日下午十一時許，在高雄縣梓官鄉公有市場附
    近，唐中興與友人因拒絕員警攔檢逃逸，而遭警追緝逮獲。
三、案經高雄市政府警察局左營分局移送臺灣高雄地方法院檢察署檢察官聲請臺灣高
    雄地方法院裁定送勒戒處所觀察、勒戒後，認有繼續施用毒品之傾向。再由臺灣
    高雄地方法院檢察署檢察官聲請法院裁定先令入戒治處所施以強制戒治後偵查起
    訴。
      理  由
一、右揭事實，業據上訴人即被告甲○○（下稱被告）供述在卷，並有第一級毒品海
    洛因二包（一包驗後淨重○．六五公克，包裝重○．二四公克，另一包驗後淨重
    一．七公克，包裝重○．二一公克，純質淨重○．○○五公克）、殘留安非他命
    之夾鏈袋一個、殘留安非他命之玻璃球管吸食器三支扣案可佐。再被告於八十九
    年九月二日下午七時許為警查獲後採尿送檢驗，確呈嗎啡及安非他命陽性反應，
    有高雄市政府衛生局八十九年九月二十九日高市凱醫檢字第○○七七號煙毒尿液
    檢驗成績書一紙附卷可稽（見八十九年度毒偵字第六○八三號偵查卷第九頁），
    且扣案海洛因二包成分及夾鏈袋一個、玻璃球管吸食器三支殘留安非他命成分亦
    經鑑定無訛，均有法務部調查局調科壹字第220010980號、第000000000號鑑定通
    知書、高雄醫學大學附設中和紀念醫院報告編號９２０４－４３號、0000－
    000號檢驗報告附卷足憑（見八十九年度毒偵字第六○八三號偵查卷第四～六
    頁、原審卷第二０頁）。從而，被告之自白堪認與事實相符。又被告於八十九年
    間因施用毒品案件，經臺灣高雄地方法院以八十九年度毒聲字第四三二號裁定送
    勒戒處所觀察、勒戒後，因認無繼續施用毒品之傾向，業經臺灣高雄地方法院檢
    察署檢察官於八十九年一月三十一日以八十九年度毒偵字第六四○號為不起訴處
    分確定，有不起訴處分書在卷可按（見八十九年度毒偵字第六○八三號偵查卷第
    二四頁）。五年內再施用第一級毒品海洛因、第二級毒品安非他命，經臺灣高雄
    地方法院檢察署檢察官聲請臺灣高雄地方法院裁定送勒戒處所觀察、勒戒後，認
    有繼續施用毒品之傾向，再由臺灣高雄地方法院檢察署檢察官聲請法院裁定先令
    入戒治處所施以強制戒治，此均有台灣高雄地方法院九十一年度毒聲字第三三七
    ０號刑事裁定、臺灣高雄看守所附設勒戒處所九十一年六月二十四日高所坤戒勒
    字第一二○八號函、臺灣高雄地方法院檢察署九十一年度毒偵緝字第二五一號聲
    請書附卷可參（見九十一年度毒偵緝字第二五一號偵查卷第三０～三二頁）。從
    而，被告前因施用毒品案件，由檢察官為不起訴處分後，五年內再施用第一級毒
    品海洛因、第二級毒品安非他命，經觀察、勒戒後，認有繼續施用毒品之傾向，
    事證明確，堪以認定。
二、核被告甲○○多次施用第一級毒品海洛因，所為係犯毒品危害防制條例第十條第
    一項施用第一級毒品罪，被告多次施用第二級毒品安非他命，所為係犯毒品危害
    防制條例第十條第二項之施用第二級毒品罪。被告持有第一級毒品海洛因、第二
    級毒品安非他命進而施用，其持有之低度行為，已為施用之高度行為所吸收，故
    不另論罪。被告分別多次施用第一級毒品海洛因、第二級毒品安非他命之行為，
    各係時間緊接，手法相同，觸犯構成要件同一之罪名，顯各係基於概括之犯意反
    覆為之，均為連續犯，應依刑法第五十六條之規定，各論以施用第一級毒品海洛
    因一罪及施用第二級毒品安非他命一罪，並各依法加重其刑。另被告前因違反戡
    亂時期肅清煙毒條例案件，於民國八十二年間經法院判處有期徒刑三年五月確定
    ，已於八十六年一月二十九日假釋期滿執行完畢，有台灣高等法院被告全國前案
    紀錄表在卷足憑，五年以內再犯有期徒刑以上之本罪，為累犯，應依刑法第四十
    七條之規定，各遞加重其刑。再被告所犯上開二罪間，係犯意各別，罪名互異，
    顯係分別起意為之，應予分論並罰。
三、原審以被告罪證明確，因而適用毒品危害防制條例第十條第一項、第二項、第十
    八條第一項前段、刑法第十一條前段、第五十六條、第四十七條、第五十一條第
    五款規定，並審酌被告有事實所載前科，且曾因施用毒品，經臺灣高雄地方法院
    檢察署檢察官處分不起訴，竟均不知警惕，五年以內再施用毒品，顯見意志不堅
    ，惟其犯罪係戕害自身，尚未害及他人，犯後亦坦承犯行等一切情狀，就連續施
    用第一級毒品量處有期徒刑十月，就連續施用第二級毒品量處有期徒刑八月，並
    定其應執行之刑有期徒刑一年四月，復說明扣案第一級毒品海洛因二包（一包驗
    後淨重○．六五公克，包裝重○．二四公克，另一包驗後淨重一．七公克，包裝
    重○．二一公克，純質淨重○．○○五公克）為毒品，扣案殘留安非他命之夾鏈
    袋一個、殘留安非他命之玻璃球管吸食器三支，因含微量安非他命無法剝離，亦
    為毒品，均併依毒品危害防制條例第十八條第一項前段規定宣告沒收銷燬。原判
    決認事用法，並無不合，量刑亦稱妥適。被告上訴意旨指摘原判決量刑過重，為
    無理由，應予駁回。
據上論結，應依刑事訴訟法第三百六十八條，判決如主文。
本案經檢察官邱榮藏到庭執行職務。
中      華      民      國    九十二    年      八      月    二十九    日
                              臺灣高等法院高雄分院刑事第一庭
                                  審判長法官  曾永宗
                                        法官  邱永貴
                法官  郭玫利
右正本證明與原本無異。
施用第一級毒品部分如不服本判決應於收受本判決後十日內向本院提出上訴書狀，其
未述上訴理由者，並得於提起上訴後十日內向本院補提理由書狀（均須按他造當事
人之人數附繕本)「切勿逕送上級法院」。
施用第二及毒品部分不得上訴。
                                      書記官  鄭靜芳
中    華    民    國      九十二      年      九      月     一   日
附錄本判決論罪科刑法條
毒品危害防制條例第十條：
施用第一級毒品者，處六月以上五年以下有期徒刑。
施用第二級毒品者，處三年以下有期徒刑。


司法院資訊處製作；財團法人民間司法改革基金會備份。
